臺灣桃園地方法院刑事判決              100年度易字第893號
公  訴  人  臺灣桃園地方法院檢察署檢察官
被      告  彭俊華
            江武憲
上列被告因傷害案件，經檢察官聲請以簡易判決處刑（100 年度
偵字第637 號），本院認不宜以簡易判決處刑（100 年度壢簡字
第1350號），改依通常程序審理，判決如下︰
    主  文
本件公訴不受理。
    理  由
一、按檢察官聲請以簡易判決處刑之案件，經法院認為有刑事訴
    訟法第451 條之1 第4 項但書之情形者，應適用通常程序審
    判之，刑事訴訟法第452 條定有明文。查本件被告彭俊華、
    江武憲被訴傷害乙案，本院於審理後，認有刑事訴訟法第45
    1 條之1 第4 項但書第3 款之情形，不宜以簡易判決處刑，
    爰依同法第452 條之規定，改用通常程序審判之，核先敘明
    。
二、本件聲請簡易判決處刑意旨略以：被告兼被害人即告訴人彭
    俊華因違反槍砲彈藥刀械管制條例案件，經臺灣桃園地方法
    院判處有期徒刑3 月確定；又因犯加重強盜案件，經臺灣高
    等法院判處有期徒刑8 年，前開2 罪復經臺灣高等法院以97
    年度聲減字第644 號判處應執行有期徒刑8 年，於民國96年
    12 月19 日縮刑假釋出監，並於99年1 月17日保護管束期滿
    ，視為執行完畢。詎其猶不知悔改，於99年7 月28日中午12
    時40分許，因路邊停車之費用與被告兼被害人即告訴人江武
    憲發生口角爭執，江武憲竟基於傷害他人身體之犯意，徒手
    毆打彭俊華頭部，致其受有左手腕挫傷、左手挫傷、右中指
    、右小指挫傷、左手腕皮下瘀血6.0x4.5 公分、右拇指挫傷
    及挫傷、右手背挫傷、左拇指扭傷挫傷、右無名指擦傷0.5x
    0.3 公分及頭部挫傷等傷害；而彭俊華亦基於傷害他人身體
    之犯意，徒手捶打江武憲頭部及胸部，並將江武憲壓制在地
    ，致其受有頭部外傷併腦震盪、頸部、臉部、腰部及背部挫
    擦傷與四肢多處挫擦傷等傷害（彭俊華、江武憲2 人被訴恐
    嚇部分，均另為不起訴處分）。案經被害人彭俊華、江武憲
    分別提出告訴，因認被告彭俊華、江武憲均涉犯刑法第277
    條第1 項之傷害罪嫌等語。
三、惟按告訴乃論之罪，告訴人於第一審言詞辯論終結前得撤回
    其告訴，告訴經撤回者，法院應諭知不受理之判決，並得不
    經言詞辯論為之，刑事訴訟法第238 條第1 項、第303 條第
    3 款及第307 條分別定有明文。經查，本件被告彭俊華、江
    武憲分別被訴涉犯刑法第277 條第1 項之傷害罪，依同法第
    287 條前段之規定，須告訴乃論，而告訴人彭俊華於100 年
    8 月1 日、告訴人江武憲100 年8 月4 日已分別具狀撤回告
    訴，此有刑事撤回告訴狀暨狀上所附本院收文戳章2 紙在卷
    可參，揆諸前開法律規定，本件爰不經言詞辯論，逕行諭知
    不受理之判決。
四、據上論斷，應依刑事訴訟法第452 條、第303 條第3 款、第
    307 條，判決如主文。
中    華    民    國    100     年    8    月   11    日
          臺灣桃園地方法院刑事第二庭
                        審判長法  官  徐培元
                              法  官  丁俞尹
                              法  官  陳秋君
以上正本證明與原本無異。
如不服本判決應於收受判決後10日內向本院提出上訴書狀，並應
敘述具體理由。其未敘述上訴理由者，應於上訴期間屆滿後20日
內向本院補提理由書( 均須按他造當事人之人數附繕本) 「切勿
逕送上級法院」。
                              書記官  吳采蓉
中    華    民    國   100    年    8     月    11    日